最　高　行　政　法　院　裁　定
　　　　　　　　　　　　　　　　　　 96年度裁字第03440號
上　訴　人　甲○○
訴訟代理人　丙○○
被 上訴 人　苗栗縣政府
代　表　人　乙○○
上列當事人間因有關土地事務事件，上訴人對於中華民國95年2
月16日臺中高等行政法院94年度訴字第554號判決，提起上訴，
本院裁定如下：
　　主  文
上訴駁回。
上訴審訴訟費用由上訴人負擔。
　　理  由
一、按對於高等行政法院判決之上訴，非以其違背法令為理由，
    不得為之，行政訴訟法第242條定有明文。依同法第243條第
    1項規定，判決不適用法規或適用不當者，為違背法令；而
    判決有同條第2項所列各款情形之一者，為當然違背法令。
    是當事人對於高等行政法院判決上訴，如依行政訴訟法第
    243條第1項規定，以高等行政法院判決有不適用法規或適用
    不當為理由時，其上訴狀或理由書應有具體之指摘，並揭示
    該法規之條項或其內容；若係成文法以外之法則，應揭示該
    法則之旨趣；倘為司法院解釋或本院之判例，則應揭示該判
    解之字號或其內容。如以行政訴訟法第243條第2項所列各款
    情形為理由時，其上訴狀或理由書，應揭示合於該條項各款
    之事實。上訴狀或理由書如未依此項方法表明，或其所表明
    者與上開法條規定不合時，即難認為已對高等行政法院判決
    之違背法令有具體之指摘，其上訴自難認為合法。
二、本件上訴人對於高等行政法院判決上訴，係以：（一）內政
    部於延長訴願審理期間逾2月後之94年10月28日，方作成訴
    願決定，惟因法定程序不能後補，且本件補作成之訴願決定
    之時間已在上訴人提起撤銷訴訟後，此訴願決定係屬違法無
    效，原審未察，亦未說明依據法律為何，應有違誤。（二）
    上訴人並非主張苗栗縣頭份鎮○○街121號、123號建築物後
    側合法防火巷係玉隆建設有限公司（下稱玉隆公司）所占用
    ，產生私權爭執，而係主張上訴人於93年3月26日申請暫緩
    核發使用執照予玉隆公司，被上訴人未依建築法第70條規定
    ，於10日內派員查驗完竣，而於93年4月8日核發使用執照，
    此乃基於行政權之作用，造成前開防火巷被占用，危及公共
    安全，乃請求被上訴人將前開防火巷返還，是本件非私權爭
    執，而係與公共安全設施相關之公眾利益之爭執。（三）地
    政事務所於辦理複丈時，未通知上訴人到場，亦未核發土地
    複丈成果圖與上訴人及告知利害關係人（含上訴人）等相關
    土地之位置，應有不合法之處。（四）原審未逐一詳細核對
    上訴人所提新事證，即69年苗栗縣政府核准甲○○店鋪及住
    宅新建工程平面圖、立視、配置、位置圖等資料，亦有不當
    等語。
三、本院查：（一）觀之上訴人於原審提出之起訴狀、原審言詞
    辯論筆錄及判決書之記載，本件上訴人於原審之聲明，並未
    求為撤銷訴願決定，惟原審已就原處分及訴願決定均予審理
    ，並為維持之判決，上訴人於提起上訴後，為撤銷訴願決定
    之聲明，且就訴願決定係屬違法為爭執，而未就原判決之如
    何違背法令為指摘。（二）依上訴人於原審之主張觀之，其
    原係主張玉隆公司占用本件防火巷，而請求被上訴人暫緩發
    給玉隆公司使用執照，或撤銷已發給玉隆公司之使用執照，
    被上訴人否准上訴人之請求後，上訴人乃提起本件行政訴訟
    。原審以被上訴人認上訴人所為請求，涉及私權爭執，而未
    予准許，並無不合，因而駁回上訴人於原審之訴，則原審為
    前述論斷，原無調查核發建築執照予玉隆公司之程序是否合
    法之必要，上訴人所主張原審未就前開事項為調查之上訴理
    由，即與本件結論無涉，亦難認已具體就原審如何違背法令
    之事實為指摘，依首開說明，應認其上訴為不合法，應予駁
    回。
四、依行政訴訟法第249條第1項前段、第104條、民事訴訟法第
    95條、第78條，裁定如主文。
中　　華　　民　　國　　96　　年　　12　　月　　6　　 日
                    最高行政法院第二庭
                        審判長法官　鄭　淑　貞
                              法官　黃　合　文
                              法官　吳　明　鴻
                              法官　鄭　小　康
                              法官　帥　嘉　寶
以  上  正  本  證  明  與  原  本  無  異
中　　華　　民　　國　　96　　年　　12　　月　　6　　 日
　　　　　　　　　　　　　　　書記官　阮　桂　芬
